---
title: 'Coronavírus: atualização diária dos casos e mortes no Brasil'
author: Cainã Max Couto-Silva
date: '2020-03-15'
slug: coronavirus
categories:
  - R
  - Human Population
tags:
  - R
  - datamining
  - human population
banner: "img/banners/codiv19.png"
description: >
  Acesse para atualização diária dos casos e mortes de coronavírus no Brasil.
---

## Gráficos interativos da incidência de coronavírus no Brasil
  
&nbsp;

Este é um post informativo sobre a incidência de corona-vírus no Brasil, com gráficos interativos. Os dados utilizados foram retirados da <a href="https://ourworldindata.org/coronavirus-source-data" target="_blank">Organização Mundial da Saúde</a>, e estão sendo atualizados diaramente (vide última atualização).

Além do Brasil, mostra os dados  da Espanha (onde estou) e dos 10 países com maiores indices de corona vírus. Os gráficos e as datas são gerados de forma automática através do download dos dados da OMS (que estão sendo atualizados diariamente).

Post atualizado pela última vez em: ```r format(Sys.time(), "%d de %B de %Y, %H:%M (UTC-3)")```.

---
  
Dados para o Brasil e Espanha (gráficos interativos):
  
&nbsp;

```{r, echo=FALSE, fig.width=9}
library(data.table)
library(magrittr)

library(ggplot2, warn.conflicts = F)
library(plotly, warn.conflicts = F)

dt <- fread("https://covid.ourworldindata.org/data/full_data.csv")[, date:=as.Date(date)]
dt1 <- copy(dt)[, .(Data=date, Localização=location, Quantidade=total_cases, Categoria="Casos")]
dt2 <- copy(dt)[, .(Data=date, Localização=location, Quantidade=total_deaths, Categoria="Mortes")]

dt <- rbind(dt1, dt2)[!is.na(Quantidade)]
clrs <- c("#1f78b4", "#ff0000")

# Brazil & Spain
target_countries <- c("Brazil", "Spain")

plt_lst <- lapply(target_countries, function(country) {
  prep_country <- ifelse(country=="Spain", "na Espanha", "no Brasil")
  g <- ggplot(dt[Localização==country], aes(Data, Quantidade, color=Categoria)) +
    geom_point(size=3, alpha=.8) + geom_line(size=1, alpha=.8) +
    labs(x="", y="",color="Legenda", title=paste("Incidência de COVID-19", prep_country)) +
    scale_x_date(date_labels="%b %d", breaks="1 days") +
    scale_color_manual(values = clrs) +
    theme_bw() + 
    theme (
      title = element_text(size=16, face = "bold"),
      text = element_text(size=12),
      legend.title = element_text(size=12),
      legend.background = element_rect(colour="transparent", fill="transparent"),
      axis.text.x = element_text(angle = 90)
    )
  layout(ggplotly(g), legend = list(orientation = "h"))
}) %>% set_names(target_countries)

# Plot target countries
htmltools::tagList(plt_lst)
```

&nbsp;

Felizmente, não há nenhuma morte de pessoas com diagnóstico confirmado no Brasil.
E por fim um gráfico estático com os 10 países com maiores incidências de CODVID-19:
  
  &nbsp;

```{r world, echo=F, fig.width=9}
# World
clrs <- c("#1f78b4", "#ff0000")

country_clrs <- c (
  "#d90089", #1
  "#00a466", #2
  "#928a00", #3
  "#00e8f3", #4
  "#ff0032", #5
  "#000c4a", #6
  "#8000a3", #7
  "#2e20b8", #8
  "gray30", #9
  "#ff4200" #10
)

first10 <- dt[Localização!="World", .(N=max(Quantidade)), by = Localização][
  order(N, decreasing = T)][1:10, Localização]

top10 <- dt[Localização%in%first10][
  , Localização:=factor(Localização, levels = first10, ordered = T)]

top10 <- ggplot(top10, aes(Data, Quantidade, color=Categoria, fill=Localização)) +
  geom_line(size=1, alpha=.8) + geom_point(size=3.5, alpha=.8, shape=21) +
  labs(x="", y="", fill='País',
       title="Países com maiores incidências de COVID-19") +
  scale_x_date(date_labels="%b %d", breaks="1 week") +
  scale_color_manual(values = clrs) +
  scale_fill_manual(values = country_clrs) +
  theme_bw() + 
  theme (
    text = element_text(size=12),
    plot.title = element_text(size=16, face = "bold", margin=margin(0,0,10,0)),
    legend.title = element_text(size=12, face = "bold"),
    legend.background = element_rect(colour="transparent", fill="transparent"),
    axis.text.x = element_text(angle = 90)
  )

top10
```

O código deste post pode ser acessado através <a href="https://github.com/cmcouto-silva/blog/blob/master/content/blog/2020-03-16-coronavirus.Rmd" target="_blank">deste link</a> via github.